【裁判字號】    97,消債清,26
【裁判日期】    980331
【裁判案由】    聲請清算程序
【裁判全文】
臺灣彰化地方法院民事裁定            97年度消債清字第26號
聲  請  人  甲○○
代  理  人  張績寶律師
上列當事人因消費者債務清理事件聲請清算，本院裁定如下：
    主  文
更生之聲請及保全處分之聲請均駁回。
聲請費用新台幣壹仟元由聲請人負擔。
    理  由
一、按債務人不能清償債務或有不能清償之虞者，得依本條例所
    定更生或清算程序，清理其債務，消費者債務清理條例第三
    條定有明文。又聲請更生或清算不合程式或不備其他要件者
    ，法院應以裁定駁回之，但其情形可以補正者，法院應定期
    間先命補正，復為同條例第八條所明定。
二、本件聲請人聲請意旨略以：聲請人前因故積欠債權人無擔保
    債務新台幣（下同）2,562,561元（聯徵中心資料為2,287,0
    00元）、有擔保債務497,000元（聯徵中心資料為3,997,000
    元，致財產及收入不足以清償債務，前曾於民國95年5月間
    ，依照中華民國銀行公會會員辦理消費金融案件無擔保債務
    協商機制與復華商業銀行股份有限公司成立協商，協商條件
    為月付25,033元，利率3.05%，分120期償還，惟因協商金額
    過高，聲請人資產及收入扣除協商金額後不足支應生活之必
    要支出，已無力繼續履行原協商條履行協商顯有重大困難，
    而此並非債務人主觀上惡意不履行協商，實係在客觀上確有
    非可歸責於己之事由致履行有重大困難，爰請求准予裁定開
    始清算程序等語。
三、經查，聲請人主張其債務總金額為3,059,561元，而聲請人
    名下之不動產計有坐落彰化縣二林鎮○○段590-13地號土地
    一筆及同段363建號即門牌號碼彰化縣二林鎮○○街23號房
    屋一棟，另聲請人於97年8月自教師職退休後領有公保補助
    款1,611,975元、縣政府補助款1,164,875元、退撫基金1,73
    5,270元及其他獎金300,000元，共計4,812,120元，聲請人
    並陳報其財產總價值為790萬元，此有土地暨建物謄本、聯
    徵中心資料、薪資所得證明書、公務人員保險養老給付收據
    、核發退休金通知、學校教職員一次退休金證書等附卷可稽
    ，故核以聲請人之財產價值總額仍大於債務總額，難認聲請
    人有何不能清償債務或不能清償債務之虞之情事，是其清算
    之聲請不符合消費者債務清理條例第3條所定要件，且上開
    欠缺又屬無從補正，依上開規定，自應駁回其聲請。聲請人
    另就上開不動產所為保全處分之聲請，於程序上即失所附麗
    ，應併予駁回，爰裁定如主文。
中    華    民    國    98    年     3    月    31    日
              民事第一庭    法      官  黃倩玲
上為正本係照原本作成
如不服本裁定，應於裁定送達後10日內，以書狀向本院提出抗告
，並繳納抗告費新臺幣1千元
中    華    民    國    98    年    4     月    6     日
                            書  記  官  楊美芳


司法院資訊處製作；財團法人民間司法改革基金會備份。
